【裁判字號】    89,易,678
【裁判日期】    890529
【裁判案由】    賭博
【裁判全文】
臺灣桃園地方法院刑事判決                          八十九年度易字第六七八號
    公  訴  人  臺灣桃園地方法院檢察署檢察官
    被      告  申○○
    選任辯護人  Ｅ○○
    被      告  酉○○
    被      告  壬○○
    被      告  寅○○
    被      告  Ｄ○○
    被      告  戊○○
    被      告  子○○
    被      告  玄○○
    被      告  丁○○
    被      告  己○○
    被      告  丙○○
    被      告  辛○○
    被      告  卯○○
    被      告  午○○
    被      告  丑○○
    被      告  戌○○
    被      告  Ｃ○○
    被      告  亥○○
    被      告  黃○○
    被      告  Ａ○○
    被      告  未○○
    被      告  乙○○
    被      告  辰○○
    被      告  甲○○
    被      告  癸○○
    被      告  Ｂ○○
    被      告  地○○
    被      告  宙○○
右列被告因賭博案件，經檢察官提起公訴（八十八年度偵字第一一八九六號、八十九
年度偵字第二二四五號、八十九年度偵字第二三二０號），本院判決如左：
    主  文
申○○共同以賭博為常業，處有期徒刑陸月，如易科罰金，以佰元折算壹日。
戊○○、Ｄ○○、寅○○、己○○共同以賭博為常業，各處有期徒刑肆月，如易科罰
金，均以佰元折算壹日，均各緩刑年。
辰○○共同以賭博為常業，處有期徒刑月，如易科罰金，以佰元折算壹日，緩刑
貳年。
扣案之電動賭博機具水果嘉年華貳拾肆台、頑皮豹機台陸台、雙魚座機台壹拾台、
二十一點五人座壹台、賓果馬戲團八人座壹台、及上開機具所附含之ＩＣ板共伍拾陸
片、監視器鏡頭及螢幕各陸台、監視器主機、錄音機、錄放影機各台、電視機壹台
、帳冊玖本、電腦磁片肆片、電腦主機壹台、營業日報表壹拾伍張、客戶資料表肆本
、錄音帶伍拾卷、錄影帶肆卷、賭資現金新臺幣合計總共壹佰壹拾捌萬伍仟柒佰元
，均沒收。
宙○○共同以賭博為常業，處有期徒刑伍月，如易科罰金，以佰元折算壹日。
子○○共同以賭博為常業，處有期徒刑肆月，如易科罰金，以佰元折算壹日，緩刑
年。
扣案之帶牌高手電動賭博機具貳拾捌台（含ＩＣ板貳拾柒片）、開分鑰匙壹支、賭資
現金新臺幣肆仟伍佰元、開分紀錄表肆張、監視器壹台、攝影機伍台，均沒收。
丙○○、乙○○在公眾得出入之場所賭博財物，各處罰金壹仟元，如易服勞役，均以
佰元折算壹日。
酉○○、壬○○、玄○○、丁○○、辛○○、卯○○、丑○○、戌○○、Ｃ○○、亥
○○、黃○○、午○○、Ａ○○、未○○、甲○○、癸○○、Ｂ○○、地○○均無罪
。
    事  實
一、申○○、戊○○、Ｄ○○、寅○○、己○○、辰○○等人共同基於常業賭博之犯
    意聯絡，首由申○○、天○○（另行審結）二人自民國八十五年十二月三日起，
    在桃園縣中壢市○○路五十六號（於八十五年十一月十八日向酉○○、壬○○二
    人訂約開始承租）之公眾得出入之場所，合夥經營「金利來遊藝場」，擺放電動
    賭博機具水果嘉年華三十一台、雙魚座機台十五台、賓果馬戲團八人座一台，與
    不特定之人賭博財物，而自八十七年間起，並陸續僱用Ｄ○○（自八十七年八月
    間起）為櫃檯人員，負責管理「金利來遊藝場」店內之一切事務、戊○○（自八
    十七年十月二日起）為少爺，負責幫客人泊車、購物、倒茶水及讓賭客積分兌換
    現金等工作、己○○（自八十八年二月九日起）為場內開分人員，負責為客人將
    所把玩之電動機檯為開分、洗分等工作。嗣自八十八年三月一日起，再由申○○
    向「金利來遊藝場」之合夥人天○○，以書面約訂而承讓得上開遊藝場之全部營
    業權後，仍在原址桃園縣中壢市○○路五十六號之公眾得出入之場所，繼續經營
    右揭「金利來遊藝場」而為該遊藝場之實際負責人，並擺放著電動賭博機具水果
    嘉年華二十四台、頑皮豹機台六台、雙魚座機台十三台、二十一點五人座一台、
    賓果馬戲團八人座一台，以倍數一比一或其他倍數比之方式，賭客藉由機檯上所
    贏得之分數可以向「金利來遊藝場」內之現場特定人員兌換現金，而與不特定之
    人賭博財物，並續延聘Ｄ○○擔任為現場負責人、戊○○、己○○二人則與另由
    申○○所新僱用之寅○○（自八十八年三月十日起）、辰○○（自八十八年四月
    八日起）均為場內開分人員，共同負責為客人開分、洗分、及兌換現金等工作
    ，其中開分人員己○○另並擔任「金利來遊藝場」之會計工作，掌管賭資、帳冊
    等資料，而上開申○○、戊○○、Ｄ○○、寅○○、己○○、辰○○等人並均恃
    此以之為業。嗣於八十八年五月六日下午四時三十分許，適有知情之賭客丙○○
    、乙○○在上址之「金利來遊藝場」內，正在玩賭上開電動賭博機具時，為警當
    場所查獲，並扣得上開電動賭博機具水果嘉年華二十四台、頑皮豹機台六台、雙
    魚座機台十三台、二十一點五人座一台、賓果馬戲團八人座一台，及上開機具所
    附含之ＩＣ板共五十六片、監視器鏡頭及螢幕各六台、監視器主機、錄音機、錄
    放影機各三台、電視機一台、帳冊九本、電腦磁片四片、電腦主機一台、營業日
    報表十五張、客戶資料表四本、錄音帶五十三卷、錄影帶四卷、賭資現金新臺幣
    （下同）共一百十八萬五千七百元等物品。
二、宙○○、子○○共同基於常業賭博之犯意聯絡，由宙○○自八十九年一月十日起
    ，在桃園縣八德市○○路二十巷四十三弄十五號之公眾得出入之場所，經營「富
    都遊藝場」，擺放帶牌高手電動賭博機具二十八台，並僱用子○○擔任現場負責
    人，以倍數一比一、一比十或其他倍數比之方式，賭客藉由機檯上所贏得之分數
    可以向「富都遊藝場」內之現場負責人子○○兌換現金，與不特定之人賭博財物
    ，且宙○○、子○○二人亦均恃此為常業。嗣於八十九年一月二十九日下午一時
    五十分許，為警喬裝賭客當場所查獲，並扣得上開電動賭博機具帶牌高手二十八
    台（含ＩＣ板二十七片）、及開分鑰匙一支、開分紀錄表四張、監視器一台、攝
    影機五台、賭資現金四千五百元。
三、案經桃園縣警察局中壢分局、八德分局分別報請臺灣桃園地方法院檢察署檢察官
    偵查起訴。
    理  由
甲、有罪部分：
一、關於申○○、戊○○、Ｄ○○、寅○○、己○○、辰○○、丙○○、乙○○部分
    ：
（一）訊據被告申○○固坦承確於右揭時、地有經營「金利來遊藝場」之事、被告戊○○、Ｄ○○、寅○○、己○○、辰○○等五人亦均坦承有在「金利來遊藝場
      」內從事場內工作之情，惟上開被告六人則均矢口否認有何常業賭博犯行，一
      致辯稱伊等都沒有利用右揭「金利來遊藝場」內之電動玩具與客人對賭財物，
      也沒有讓任何客人洗分兌換過現金等詞語，被告申○○且另辯稱：警員所查扣
      的一百零七萬是放在伊住家抽屜裡面被帶走的，那是伊向伊父親借來要跟別人
      合夥開酒店的錢，而暫時放在伊家裡面的等詞云云；另訊據被告丙○○、乙○○二人固亦坦認確有在右揭公眾得出入之金利來遊藝場內玩打電動機具之事實
      ，惟上開被告二人亦均矢口否認有在右揭公眾得出入場所為賭博財物之犯行，
      一致辯稱並沒有為洗分兌換過現金云云。惟查本件，被告申○○、戊○○、Ｄ
      ○○、寅○○、己○○、辰○○、丙○○、乙○○等人確有公訴人所指賭博犯
      行之事實，業據被告丙○○已於警訊中供述右揭「金利來遊藝場」內之電動玩
      具，分數在三千分以下寄分，以上就可以兌換現金，不想玩時由開分小姐過來
      洗分，然後客人走出店外門口，店內員工寅○○亦隨之走出店門口，與客人碰
      面，由寅○○將客人洗分後的現金交給客人等語，載述綦詳（參八十八年偵字
      第一一八九六號卷，警員在金利來遊樂場對丙○○之訊問筆錄，編在第四十八
      頁至四十九頁）；被告乙○○於警訊中亦已供述：我贏過一次，向該店員工戊○○兌換過四千元等語，載述明確（詳參八十八年偵字第一一八九六號卷，警
      員在金利來遊樂場對乙○○之訊問筆錄，編在第六十三頁）；且查被告丙○○
      、乙○○二人上開所供述內容，亦核與被告辰○○於警訊中之供述：我於八十
      八年五月五日晚上八時許，在金利來遊藝場店內，一位不詳客人打水果嘉年華
      機檯，贏得機檯上所得分數三百分，由我負責洗分後，並告訴經理Ｄ○○，我
      們經理Ｄ○○再將客人帶到門外，兌換現金三千元給客人等語（參八十八年偵
      字第一一八九六號卷，警員在金利來遊樂場對辰○○之訊問筆錄，編在第六十
      七頁）亦陳稱遊樂場內有洗分兌現之賭博情節，全相符合。次查，本件被告己○○任職金利來遊樂場並另有擔任場內記帳、掌管賭資等之會計工作，金利來
      遊樂場在八十八年三月份之其中一部分、及四月份、五月份之帳冊資料乃係由
      被告己○○為之，此情業據被告己○○於警訊中已坦述在卷，而另查其經警於
      八十八年五月六日晚上七時許，在其所居住之中壢市○○路一五七之一號七樓
      （係由被告己○○於八十八年四月二日向房東徐美英所承租，詳房屋租賃契約
      書影本，編在八十九年偵字第二三二０號卷第七十四頁至七十九頁）處所辦公
      桌內，亦當場查獲有現金一百零七萬八千五百元、會員資料、客戶欠款明細表
      、支票及現金借支單、切結書、營業日報表、客戶資料表、員工資料表、帳冊
      等物品，此有搜索扣押證明筆錄（收據）乙份在卷可按，故被告己○○對於金
      利來遊樂場利用電動機具經營賭博之內情，知悉甚稔，與被告申○○之間確具
      常業賭博犯意聯絡，殊無可疑，而從警員所查獲得之現金竟可高達至一百零七
      萬八千五百元一節以觀，更迴異於在一般之商場上，不論係為投資或其他用途
      為何，於夜間，一般均係已經將大額現金存入於銀行或郵局之常態，而查核此
      情，卻亦可說明金利來遊樂場乃是一個須要經常準備給賭客洗分兌現或暫時讓
      會員客戶先為借支數額甚為龐大之賭場性質，且本件警員在被告己○○擔任金
      利來遊樂場會計期間所居處所查獲此情，與本件被告辰○○、丙○○、乙○○
      等三人於警訊中之供述內容，亦已經可以相互為印證，而得見被告辰○○、丙○○、乙○○等三人於警訊中之供詞內容，乃屬實非虛，是被告申○○、戊○○、Ｄ○○、寅○○、己○○等五人猶至於本院審理之時，仍執詞否認有為利
      用電動玩具與客人對賭財物之賭博犯行，以圖卸責，被告辰○○、丙○○、乙○○等三人亦另再殖新詞以互相為迴護，並推翻其警訊前供內容，甚至以本件
      承辦警員有為挾恃威勢而脅迫逼供，其警訊供詞內容存有瑕疵為抗辯，依上開
      說明分析，所辯均已與事實難合，核均不足採取。此外，本件復有經警員在八
      十八年五月六日下午三十分許，亦有從中壢市○○路五十六號金利來遊樂場之
      現場內，另查獲得賭資十萬七千二百元之現金，並再扣得右揭電動賭博機具水
      果嘉年華二十四台、頑皮豹機台六台、雙魚座機台十三台、二十一點五人座一
      台、賓果馬戲團八人座一台，及上開機具所附含之ＩＣ板共五十六片、監視器
      鏡頭及螢幕各六台、監視器主機、錄音機、錄放影機各三台、電視機一台、帳
      冊九本、電腦磁片四片、電腦主機一台等物資佐，本件事證已臻至明確，被告
      申○○、戊○○、Ｄ○○、寅○○、己○○、辰○○、丙○○、乙○○等八人
      右揭犯行已足堪認定，均應予依法論科。
（二）查右揭被告申○○為「金利來遊藝場」實際經營者，被告己○○為場內會計人
      員而掌管賭資、帳目等物品，被告Ｄ○○則為現場負責人，被告戊○○、寅○○二人亦均確有將機檯積分兌現給不特定賭客之事實，被告辰○○於將機檯之
      積分洗分後並且又為通知被告Ｄ○○將機檯上的積分兌換現金給不特定賭客，
      是核被告申○○、戊○○、Ｄ○○、寅○○、己○○、辰○○等六人之右揭所
      為，均係觸犯刑法第二百六十七條之常業賭博罪，而上開被告六人之間，具有
      犯意聯絡及行為分擔，均為共同正犯。另查，被告丙○○、乙○○二人明知在
      中壢市○○路五十六號金利來遊樂場內之電動玩具，係供為與不特定客人對賭
      財物性質之電動賭博機具，仍出資開分玩打而與之對賭，其確有賭意及犯行甚
      明，是核被告丙○○、乙○○二人右揭之所為，則均已觸犯刑法第二百六十六
      條第一項前段之普通賭博罪。爰審酌被告申○○、戊○○、Ｄ○○、寅○○、
      己○○、辰○○、丙○○、乙○○等八人犯罪後態度，並各參其犯罪動機、目
      的、手段、品性、素行等一切情狀，分別各量處如主文所示之刑，同時並分別
      諭知有期徒刑易科罰金或罰金易服勞役之折算標準，以資懲儆。末查，被告戊○○、Ｄ○○、己○○、辰○○等四人，前均未曾受有期徒刑以上刑之宣告，
      被告寅○○前雖因違反麻醉藥品管理條例案件，曾經法院判處有期徒刑三月確
      定，惟查其於八十一年十月二十一日刑之執行完畢以後，五年內亦未曾再受有
      期徒刑以上刑之宣告，此均有其刑案查註紀錄表在卷可按，上開被告五人本件
      所犯，均僅係因為生活上謀職而一時失慮致觸刑章，且經此次偵、審及科刑之
      教訓，當已知所警惕，應無再犯之虞，本院認為前開對於被告戊○○、Ｄ○○
      、寅○○、己○○、辰○○五人部分所各宣告之刑，均以暫不執行為適當，爰
      併分別宣告被告戊○○、Ｄ○○、寅○○、己○○四人，均各緩刑三年；被告
      辰○○緩刑二年，以啟自新。至扣案之電動賭博機具水果嘉年華二十四台、頑
      皮豹機台六台、雙魚座機台十三台、二十一點五人座一台、賓果馬戲團八人座
      一台、及上開機具所各附含之ＩＣ板共五十六片，均屬於當場賭博之器具，爰
      依刑法第二百六十六條第二項規定，併均宣告沒收之；至另由被告己○○居住
      處所查扣之現金一百零七萬八千五百元，依據被告申○○於警訊所供內容（參
      八十九年偵字第二三二０號卷八十八年七月七日警訊筆錄，編在第十一頁），
      其中係有三十萬元為金利來遊樂場的營業所得，惟因查金利來遊樂場已經違法
      而為變相之賭博營業，此部分即係屬於因犯罪所得之物，且係屬於被告申○○
      所有，亦業據其供明在卷，爰依刑法第三十八條第一項第三款之規定，併宣告
      沒收之；而另外之查扣現金尚有七十七萬八千五百元，此部分既係由本件被告
      己○○處所執行搜索而同時查扣得之現金，顯係為金利來遊樂場所預備供用之
      賭資，被告申○○之陳稱乃係向伊父親借來準備要投資酒店的錢云云，依據上
      開分析說明結果，已不足採信，此部分與被告申○○所有為供犯本罪所用或所
      預備之其他扣案賭資十萬七千二百元、及監視器鏡頭及螢幕各六台、監視器主
      機、錄音機、錄放影機各三台、電視機一台、帳冊九本、電腦磁片四片、電腦
      主機一台、營業日報表十五張、客戶資料表四本、錄音帶五十三卷、錄影帶四
      卷，爰均另依刑法第三十八條第一項第二款之規定，併宣告沒收之。
二、關於宙○○、子○○部分：
（一）訊據被告宙○○固坦認確有經營右揭「富都遊藝場」之事，惟否認有為常業賭
      博之犯行，辯稱伊所經營之「富都遊藝場」，沒有讓客人洗分、換過現金云云
      ；訊據被告子○○固亦坦認其確有在「富都遊藝場」內為客人開分、洗分及兌
      換過現金等情，惟仍另詞陳稱伊僅有兌換現金給客人過一次而已，且當時係因
      為客人之多次要求，伊始答應用伊自己私人的錢與客人對賭，伊公司（富都遊
      藝場）規定不能夠兌換現金云云。惟查，本件被告子○○對於「富都遊藝場」
      內之電動玩具，應該要為如何之開分、押注、得分、及積分可兌換現金之倍數
      比例等賭博方式，於警訊中均已詳述供明在卷，顯見富都遊藝場內所擺放之電
      動玩具，乃係常作為提供與不特定客人對賭財物之賭博性質電動機具，被告子
      ○○之上開所言伊公司有規定不能夠兌換現金云云，顯僅係為圖迴護共同被告
      宙○○之詞語，查其竟然連陌生之喬裝賭客之查案警員，亦可得順利要求為積
      分洗分及兌換現金之事，顯見之於其他一般不特定賭客，更可如是為之，而按
      ，本件之右揭「富都遊藝場」既係由被告宙○○所出資經營的電動遊樂場，被
      告子○○僅不過是受宙○○僱用為管理之現場負責人，顯然本件被告子○○之
      右揭所為，與被告宙○○之間，存在有犯意上的聯絡，被告子○○如無「富都
      遊藝場」的經營負責人宙○○之授意，常理上應不至於會擅自為之，且查被告
      子○○亦已於實際上有可兌換現金之事證存在，其上開所陳稱之伊公司有規定
      不能夠兌換現金云云，因有反於事實，核已不足為真，自亦難為採信。此外，
      本件復有扣案之電動賭博機具帶牌高手二十八台（含ＩＣ板二十七片）、及開
      分鑰匙一支、開分紀錄表四張、監視器一台、攝影機五台、賭資現金四千五百
      元等物資佐，並另有警員之查案報告書乙份在卷可參，事證明確，被告宙○○
      、子○○二人右揭犯行均足堪認定，應予依法論科。
（二）核被告宙○○、子○○二人之右揭所為，均係觸犯刑法第二百六十七條之常業
      賭博罪，而被告二人之間，具有犯意上聯絡及行為之分擔，為共同正犯。爰審
      酌被告宙○○、子○○二人犯罪後態度，並各參其犯罪動機、目的、手段、品
      性、素行等一切情狀，分別各量處如主文所示之刑，同時並均諭知有期徒刑易
      科罰金之折算標準，以資懲儆。末查，被告子○○前雖因違反麻醉藥品管理條
      例案件，曾經法院判處有期徒刑四月確定，惟查其於八十三年一月五日刑之執
      行完畢以後，五年內亦未曾再受有期徒刑以上刑之宣告，此有其刑案查註紀錄
      表在卷可按，被告子○○本件所犯，僅係因為謀職失慮致觸刑章，且經過此次
      偵、審及科刑之教訓，當已知所警惕，應無再犯之虞，本院認為前開對於被告
      子○○所宣告之刑，應亦以暫不執行為適當，爰併宣告緩刑三年，以勵自新。
      至扣案之帶牌高手電動賭博機具二十七台及各附含之ＩＣ板共二十七片，乃係
      均屬為當場賭博之器具，爰均依刑法第二百六十六條第二項規定，併宣告沒收
      之；另扣案之未有附含ＩＣ板（因已故障送修）的帶牌高手電動賭博機具一台
      、及開分鑰匙一支、賭資現金四千五百元、開分紀錄表四張、監視器一台、攝
      影機五台，則均係屬於被告宙○○所有供為犯本罪所用或預備之物，爰另依刑
      法第三十八條第一項第二款之規定，亦併均宣告沒收之。
（三）另公訴意旨略以：被告子○○自民國八十五年十一月二十八日起，另有與申○○等人共同基於常業賭博之犯意聯絡，受雇擔任為「金利來遊藝場」之開、洗
      分員，負責幫客人為開分、洗分、兌換現金、打掃等工作，並以之為常業，因
      認被告子○○另在「金利來遊藝場」之所為，亦有涉犯刑法第二百六十七條之
      常業賭博罪嫌。惟因查，被告子○○在實際上雖係有在「金利來遊藝場」工作
      過約三個月之時間，但因無人指稱其有為任何客人為洗分、及兌換過現金之情
      事，在客觀事證上，應推認其尚未有「金利來遊藝場」經營負責人申○○之授
      權可為客人的電動機檯洗分、兌換現金之情事，不能夠僅因為其亦有在「金利
      來遊藝場」內從事過工作，遽為推論必已與申○○等人有為常業賭博之共同犯
      意聯絡，故此部分尚不能對於被告子○○論處為共同常業賭博罪名，本係應為
      無罪判決之諭知，惟因本件公訴人認為此一部分，與被告子○○之右揭在「富
      都遊藝場」內所為之有罪部分，有常業賭博之包括一罪行為關係，爰不另為無
      罪之諭知，附此敘明。
乙、無罪（酉○○、壬○○、玄○○、丁○○、辛○○、卯○○、丑○○、戌○○、
    Ｃ○○、亥○○、黃○○、午○○、Ａ○○、未○○、甲○○、癸○○、Ｂ○○
    、地○○）部分：
一、公訴意旨詳如附件起訴書所記載（如附件）。
二、按犯罪事實應依證據認定之，無證據不得推定其犯罪事實；又不能證明被告犯罪
    者，應諭知無罪之判決，刑事訴訟法第一百五十四條、第三百零一條第一項分別
    定有明文。本件被告午○○、丑○○二人於本院審理之時雖均經合法傳喚未到庭
    ，惟另訊據被告酉○○、壬○○、玄○○、丁○○、辛○○、卯○○、戌○○、
  Ｃ○○、亥○○、黃○○、Ａ○○、未○○、甲○○、癸○○、Ｂ○○、地○○
    等十六人則均堅決否認有何公訴人所指之幫助常業賭博、常業賭博、及一般賭博
    犯行，被告酉○○、壬○○二人均一致辯稱並不知道申○○他們當時租房子是要
    開設電動遊樂場，也不知道申○○他們在伊二人所出租的房子內經營的是賭博性
    的電動玩具等語；被告玄○○、丁○○、甲○○、癸○○、Ｂ○○、地○○等六
    人則均辯稱伊等未曾有為場內客人洗分、兌換現金之情事等語；另被告辛○○、
    卯○○、戌○○、Ｃ○○、亥○○、黃○○、Ａ○○、未○○等八人亦均辯稱並
    沒有向右開「金利來遊藝場」為洗分、兌換過任何現金之賭博事實等語。第查，
    公訴人認為本件上開被告酉○○、壬○○、玄○○、丁○○、辛○○、卯○○、
    午○○、丑○○、戌○○、Ｃ○○、亥○○、黃○○、Ａ○○、未○○、甲○○
    、癸○○、Ｂ○○、地○○等十八人涉犯有上揭賭博之犯行，主要亦無非僅係以
    共同被告丙○○、乙○○之警訊中已供述「金利來遊藝場」內之賭博情事、及本
    件扣案之電動賭博機檯及現金賭資等物品與卷附之房屋租賃契約書、及辛○○、
    卯○○、午○○、丑○○、戌○○、Ｃ○○、亥○○、黃○○、Ａ○○、未○○
    等人曾有多次前往「金利來遊藝場」內把玩電動玩具、被告酉○○、壬○○明知
    承租場地係為經營金利來遊藝場而仍將房屋出租給申○○、天○○二人等情為據
    。惟查，本件共同被告丙○○、乙○○之警訊供詞內容中，並未有何指稱被告玄
    ○○、丁○○、甲○○、癸○○、Ｂ○○等五人在「金利來遊藝場」內為工作之
    期間，有見及上開被告五人為場內任何客人洗分兌換過現金之情事，此外，亦查
    無任何人在警訊中對於上開被告五人有何此等犯行之指述，另查，依據警員姚東
    方關於「富都遊藝場」之查案報告書內容所記載，僅可見及當時被告地○○仍僅
    係以開分小姐之工作內容，在工作上為場內客人開分而已，警員姚東方之查案報
    告書內容並未曾述及被告地○○亦有為任何客人洗分、兌換過現金之情事，此外
    ，亦查無任何人對於被告地○○有何此種犯罪情節之指證內容。次再查，共同被
    告丙○○、乙○○之警訊供述內容中，亦並未有為具體指出被告辛○○、卯○○
    、午○○、丑○○、戌○○、Ｃ○○、亥○○、黃○○、Ａ○○、未○○等人中
    之任何人，有向「金利來遊藝場」現場人員要求洗分、兌換過現金之情事，且查
    在「金利來遊藝場」內所有工作的人員，對於上開被告十人，亦均無為具體指出
    何人有過洗分、兌換現金情事之供詞。又查，本件警員所查獲之右揭「金利來遊
    藝場」、「富都遊藝場」，在客觀上均係已經過政府核發有營業執照之合法遊藝
    場，而查本件在積極證據資料上，對於「金利來遊藝場」內之電動玩具可將機檯
    上的積分洗分而後違法兌換現金之一事，在警員所查訊之客人中，能具體證明已
    有知情者，亦僅有丙○○、乙○○二人而已，至於上揭被告辛○○、卯○○、午
    ○○、丑○○、戌○○、Ｃ○○、亥○○、黃○○、Ａ○○、未○○等十人，在
    客觀事證上，則均尚係僅為處於在政府已有核准營業之合法遊樂場，正當玩打場
    內機具之自娛狀態，而本件既並未有任何具體證據能夠證明上開被告十人，在「
    金利來遊藝場」內有過要求兌換現金之違法情事，自不能夠積極為認定被告辛○○、卯○○、午○○、丑○○、戌○○、Ｃ○○、亥○○、黃○○、Ａ○○、未
    ○○等十人玩打遊樂場內之電動機具，即係屬於一種違法之賭博行為而遽論處賭
    博罪名。又再另查，本件曾經有在「金利來遊藝場」內以積分兌換現金或於洗分
    後另並通知場內負責人積分兌換現金給賭客之人，有具體事證者，僅有共同被告
    戊○○、辰○○、Ｄ○○及寅○○，而另曾經有在「富都遊藝場」內將機檯上積
    分兌換現金給客人者，亦僅只有子○○一人而已，此外，並無何人有指稱被告玄
    ○○、丁○○、甲○○、癸○○、Ｂ○○、地○○等人亦曾有讓客人以機檯上的
    積分兌換過現金之情事，而查上開被告等六人，乃均僅是曾分別在「金利來遊藝
    場」、「富都遊藝場」內從事過開分員或曾為客人倒茶水、打掃、清潔等工作而
    已，且經查本件之上開「金利來遊藝場」、「富都遊藝場」等二家電動遊樂場，
    均係已經受政府核准為營業之場所，此均有其營利事業登記證影本各乙份在卷可
    稽，此尤易使前往應徵開分工作者，相信其在遊藝場內之開分工作內容為合法，
    故本件被告玄○○、丁○○、甲○○、癸○○、Ｂ○○、地○○等人因為要謀生
    求職，而一時誤至於上開二家已經變相違法營業遊藝場內應徵工作，其所各為者
    ，不論係屬於擔任開分、倒茶水、掃地、清潔或為其他工作，只要是在客觀上不
    直接有涉及到為場內客人兌換現金或有通知場內負責人兌換現金給客人之違法賭
    博事實，則渠等既並非係屬於上開遊樂場之現場負責人，並且亦不能夠預先知悉
    遊樂場內之那一個客人於其將機檯開分把玩後，會去向現場負責人要求以機檯上
    的積分兌換現金後，始欲行離去，故衡諸一般社會情理，尚不能遽即推認其在主
    觀上，係確有欲與遊樂場之變相經營者，共同為常業賭博之違法性意識存在，是
    本件上揭被告玄○○、丁○○、甲○○、癸○○、Ｂ○○、地○○等六人因為生
    活謀職，一時誤至於已受政府核准營業後再轉換為違法變相營業之右揭「金利來
    遊藝場」、「富都遊藝場」等二家電動遊樂場內應徵工作而未能及時離去再另覓
    他職，依據上情之分析說明，既均尚無有為場內客人兌換現金賭資之事實，不能
    率即併令應全部同負常業賭博罪之共同正犯之責任。末另查，本件被告酉○○、
    壬○○二人乃均僅係為「金利來遊藝場」之店屋出租人，無任何積極事證能夠認
    定其二人知悉將場地出租給申○○、天○○後，申○○、天○○將會如何為違法
    之賭博行為，況按，申○○、天○○所經營之「金利來遊藝場」，政府既亦能准
    許而已核發遊樂電玩之營業執照，又如何能夠強為苛求一般人民應該不准許其出
    租店屋場地給遊樂電玩之經營者，查本件被告酉○○、壬○○二人既均非係電動
    遊樂場之實際經營者，又非係屬在電動遊樂場之現場負責人，於將場地出租後，
    實亦如同政府機關核發給遊樂電玩之經營者一張營業執照以後，若是無再經過詳
    予細查，是難以確實知悉遊樂電玩業者之經營內情一般，故不能夠僅因為被告酉
    ○○、壬○○二人出租場地給申○○、天○○經營「金利來遊藝場」一事，即認
    為被告酉○○、壬○○二人應該要擔負起幫助常業賭博行為之罪責。此外，本件
    復查無其他積極證據，足資證明被告酉○○、壬○○、玄○○、丁○○、辛○○
    、卯○○、丑○○、戌○○、Ｃ○○、亥○○、黃○○、午○○、Ａ○○、未○○、甲○○、癸○○、Ｂ○○、地○○等十八人確實有公訴人所指賭博犯行，犯
    罪嫌疑核均仍屬不足，揆諸首揭規定，自應為被告酉○○、壬○○、玄○○、丁○○、辛○○、卯○○、丑○○、戌○○、Ｃ○○、亥○○、黃○○、午○○、
    Ａ○○、未○○、甲○○、癸○○、Ｂ○○、地○○等十八人均無罪判決之諭知
    。
三、被告午○○、丑○○二人經合法傳喚無正當理由未到庭，本院認應為被告二人無
    罪之諭知，爰不待其二人到庭陳述逕行判決。
丙、本件另有共同被告天○○、巳○○、庚○○、宇○○等四人，俟後另行審結，附
    此敘明。
丁、據上論斷，應依刑事訴訟法第二百九十九條第一項前段、第三百零一條第一項、
    第三百零六條，刑法第二十八條、第二百六十七條、第七十四條第一款、第二款
    、第四十一條、第四十二條第二項、第二百六十六條第一項前段、第二項、第三
    十八條第一項第二款、第三款，罰金罰鍰提高標準條例第一條前段、第二條，判
    決如主文。
本案經檢察官呂理銘到庭執行職務。
中      華      民      國    八十九    年      五      月    二十九    日
                                  臺灣桃園地方法院刑事第一庭
                                      法  官 呂 仲 玉
右正本證明與原本無異。
如不服本判決，應於判決送達後十日內向本院提出上訴狀( 應附繕本 )，上訴於
臺灣高等法院。
                                    書記官   劉文松
中        華        民        國   八十九   年   七   月    七    日
刑法第二百六十六條
在公共場所或公眾得出入之場所賭博財物者，處一千元以下罰金，但以供人暫時娛樂
之物為賭博者，不在此限。
刑法第二百六十七條
以賭博為常業者，處二年以下有期徒刑，得併科一千元以下罰金。


司法院資訊處製作；財團法人民間司法改革基金會備份。
